【裁判字號】    98,勞訴,84
【裁判日期】    981029
【裁判案由】    給付資遣費等
【裁判全文】
臺灣板橋地方法院民事判決              98年度勞訴字第84號
原      告  甲○○
訴訟代理人  李志正律師
被      告  丁○實業有限公司
法定代理人  乙○○
訴訟代理人  鄒孟昇律師
複代理人    丙○○
                        2
上列當事人間請求給付資遣費等事件，經本院於民國98年10月15
日言詞辯論終結，判決如下：
    主  文
被告應給付原告新台幣伍拾捌萬貳仟柒佰貳拾柒元，及自民國九
十七年七月五日起至清償日止按年息百分之五計算之利息。
被告應開立記載原告自民國八十三年三月二十二日起至民國九十
八年三月十七日止任職於被告之服務證明書予原告。
原告其餘之訴駁回。
訴訟費用由被告負擔二十五分之二十二，其餘由原告負擔。
本判決第一項於原告以新台幣壹拾柒萬伍仟元供擔保後，得假執
行；但被告如以新台幣伍拾捌萬貳仟柒佰貳拾柒元預供擔保後，
得免假執行。
原告其餘假執行之聲請駁回。
    事實及理由
壹、程序部分：
    按訴狀送達後，原告不得將原訴變更或追加他訴，但擴張或
    減縮應受判決事項之聲明者，不在此限，民事訴訟法第255
    條第1 項第3 款定有明文。查原告提起本件訴訟，據其於民
    國98年6 月15日所提出之訴狀所載，係請求：被告給付新
    臺幣（下同）79萬零617 元，及自起訴狀繕本送達之翌日起
    至清償日止，按年息百分之5 計算之利息。被告應給付原
    告離職證明書。嗣於98年10月15日具狀減縮與擴張聲明，請
    求：被告應給付66萬2,138 元，及自起訴狀繕本送達之翌
    日起至清償日止，按年息百分之5 計算之利息。被告應開
    立原告自83年3 月22日起至98年3 月17日止任職於被告公司
    之服務證明書予原告。核與前揭規定相符，應予准許，合先
    敘明。
貳、實體部分：
一、原告起訴意旨略以：
  (一)原告自民國83年 3月22日起任職於丁○實業有限公司（下稱
    丁○公司），惟丁○公司就其勞工保臉投保金額以多報少，
    致嚴重影響原告權益，所提繳之勞工退休金不足新臺幣（下
    同）8,965 元，且特別休假還被扣全勤獎金，97年1月、5月
    及7月，合計 3個月多扣6,000元，丁○公司已違反勞動契約
    及勞動法令（勞工保險條例第10條、第72條第 2項、勞工退
    休金條例第 6條、第14條、第53條等）；另丁○公司於未經
    原告同意之情形下，無故減薪，且於先前結算舊年資時，亦
    少發部分退休金予原告等情，凡此皆已嚴重損害原告權益，
    迥然甚明。原告於98年 3月初發現前開有關勞工保險及勞工
    退休金遭以多報少之情節後，立即向勞工保險局及行政院勞
    工委員會北區勞動檢查所等相關主管行政機關提出申訴，並
    於98年 3月17日臺北縣政府勞工局之勞資爭議協調會中，表
    示丁○公司有前開嚴重違法情事，原告認為丁○公司違反勞
    動契約及勞動令情節重大，損害原告權益甚深，因此於會中
    主張依勞動基準法第14條第1項第6款之規定，終止與丁○公
    司間之勞動契約關係，此有協調會會議紀錄可稽，其後原告
    並曾委請律師再次發函確認終止雙方勞動契約乙事，並請丁
    ○公司依法給付資遣費、離職證明書等，然丁○公司仍置之
    不理，原告迫於無奈，乃提起本件訴訟。
  (二)丁○公司應給付原告短少之薪資5萬4500元：
    原告每月薪資結構為：基本薪俸 3萬6,000元、津貼4,000元
    、工作獎金3,500元、全勤獎金2,000元，薪資總額共計 4萬
    5,500 元。惟丁○公司未經原告同意，於97年12月起即縮短
    原告之工作天數，將原應給付予原告之薪資依比例縮減，並
    短發津貼及未發工作獎金、全勤獎金等，其情形詳述如下：
  (1)97年12月部分，基本薪俸無故減薪 1萬 4,400元（計算式：
    36,000－21,600＝14,400），津貼短發 1,200元（計算式：
    4,000－2,800＝1,200），工作獎金未發3,500元，全勤獎金
    短發1,000元，總計2萬零100元。
  (2)98年1月部分，基本薪俸無故減薪1萬800元（計算式：36,00
    0－25,200＝10,800），津貼短發 1,200元（計算式：4,000
    －2,800＝1,200），工作獎金未發 3,500元，全勤獎金短發
    1,000，總計1萬6,500元。
  (3)98年 2月部分，基本薪俸無故減薪 1萬 3,200元（計算式：
    36,000－22,800＝13,200），津貼短發 1,200元（計算式：
    4,000－2,800＝1,200），工作獎金未發3,500元，總計 1萬
    7,900元。
  (4)綜上，丁○公司短發之薪資總計5萬4,500元。
  (三)丁○公司應給付原告資遣費58萬4,838元
  1.按「有左列情形之一者，勞工得不經預告終止契約：六、雇
    主違反勞動契約或勞工法令，致有損害勞工權益之虞者。勞
    工依前項第一款、第六款規定終止契約者，應自知悉其情形
    之日起，三十日內為之。第十七條規定於本條終止契約準用
    之。」勞動基準法第14條第1項第6款、第2項、第4項定有明
    文。再勞工依勞動契約基準法第14條終止勞動契約者，應依
    左列規定發給勞工資遣費：一、在同一雇主之事業單位繼續
    工作，每滿一年發給相當於一個月平均工資之資遣費；二、
    依前款計算之剩餘月數，或工作未滿一年者，以比例計給之
    。未滿一個月者以一個月計，勞動基準法第14條第 4項、第
    17條亦定有明文；再按「勞工適用本條例之退休金制度者，
    適用本條例後之工作年資，於勞動契約依勞動基準法第十一
    條、第十三條但書、第十四條及第二十條或職業災害勞工保
    護法第二十三條、第二十四條規定終止時，其資遣費由雇主
    按其工作年資，每滿一年發給二分之一個月之平均工資，未
    滿一年者，以比例計給；最高以發給六個月平均工資為限，
    不適用勞動基準法第十七條之規定。依前項規定計算之資遣
    費，應於終止勞動契約後三十日內發給。選擇繼續適用勞動
    基準法退休金規定之勞工，其資遣費依同法第十七條規定發
    給。」勞工退休金條例第12條定有明文。
  2.再按「依勞動基準法第2條第4款平均工資定義，謂計算事由
    發生之當日前六個月內所得工資總額除以該期間之總日數所
    得之金額。事業單位因景氣蕭條，縮短工作日數，且縮短之
    工作日數為不支薪之休假，其不支薪之休假期間，如無涉及
    勞動契約之變更，且非屬常態之工作情形，則上開期間應予
    扣除，不列入平均工資計算退休金或資遣費。」（行政院勞
    工委員會勞動二字第09810002799號函）
  3.原告係選擇適用勞工退休新制之勞工，故請求之資遣費自94
    年7月1日勞工退休新制施行後起算，原告向丁○公司請求資
    遣費之內容如下：
  (1)原告自83年3 月17日起任職於被告公司，至98年3 月17日止
    終止勞等契約之日止，因適用新、舊勞退制度，故分別計算
    之：
  (2)依勞動基準法第17條規定（舊制）：
  計算基數為11年4 月：原告自83年3 月22日起至94年6 月30
    日止，計11年3月8日，故應為11年4月。
  平均工資4萬4,233元，原告請求資遣費時之平均月工資，按
    6 個月內之員工薪資計算結果為 4萬4,233 元。（計算式：
    17186+46700+41700+46700+43100+23586=265672；265672/6
    = 44278 ，元以下四捨五入）
  請求之資遺費為50萬1,307 元，計算內容：44,278ｘ11＋44
    ，278 ｘ4/12=501,817。
  (3)依勞工退休金條例第12條規定（新制）：
  計算基數為3年9個月，蓋原告自94年7月1日算起至98年 3月
    17 日，合計 3年 8個月17日，故應為 3年 9個月。
  平均工資4 萬4,278 元，原告請求資遣費時之平均月工資，
    按6 個月內之員工薪資計算結果為4 萬4,278 元。
  故請求之資遣費為8 萬2,937 元，計算內容：44,278×3 ×
    1/2 ＋44,278×9/12×1/2 ＝83,021。
  (4)合計資遺費為58萬4,838 元（計算式：501,817+83,021=584
    ,838）。
  (四)丁○公司應發給原告未休完特別休假日數之工資2萬2,800元
  1.按「勞工在同一雇主或事業單位，繼續工作滿一定期間者，
    每年應依左列規定給予特別休假：四、十年以上者，每一年
    加給一日，加至三十日為止。」勞動基準法第38條第 4款定
    以明文。又按勞動基準法施行細則第24條第 3款規定特別休
    假因年度終結或終止契約而未休者，其應休未休之日數，雇
    主應發給工資。勞工之特別休假應在勞動契約有效期間為之
    ，勞動契約之終止，如係可歸責於雇主之原因時，雇主應發
    給未休完特別休假日數之工資，行政院勞工委員會79年12月
    27日（79）台勞動2字第21779號函釋可參，是以依上開函釋
    可得推知，若勞動契約之終止係可歸責於雇主時，雇主自應
    發給未休完特別休假日數之工資。
  2.原告於丁○公司任職年資14年以上未滿15年，依照上開勞動
    基準法第38條第 4款之規定，應有19天特別休假，98年度特
    別休假未休，依勞動基準法施行細則第24條第 3款之規定，
    被告應給付按日薪1,200元計算之特別休假應休未休薪資2萬
    2,800元（計算式：1,200×19＝22,800）。
  (五)丁○公司應給付原告服務證明書
  1.按勞動契約終止時，勞工如請求發給服務證明書，雇主或其
    代理人不得拒絕，勞動基準法第19條定有明文。
  2.雙方之勞動契約已因原告於98年 3月17日不經預告而片面終
    止，詳如前述，則原告請求丁○公司發給服務證明書，即屬
    有據。
  (七)為此，原告爰依勞動契約之法律關係提起本件訴訟，並聲明
    請求：被告應給付原告66萬2,138 元，及自起訴狀繕本送
    達之翌日起至清償日止，按年息百分之5 計算之利息。被
    告應開立原告自83年3 月22日起至98年3 月17日止任職於被
    告公司之服務證明書予原告。訴之聲明第項，原告願供
    擔保，請准為假執行之宣告。
二、被告則抗辯：
  (一)原告已同意被告公司無薪假之措施，並於協議書上簽名，則
    被告公司並無短付薪資予原告之情事。
  (二)原告自97年9 月起至98年3 月止之薪資如附表所示，則原告
    之平均月薪為3 萬3,314 元【計算式：（24900*16/31 ）+2
    5600+29000+25400+41700+46700+ （40500*14/30 ）=199,8
    82元，又199,882/6=33,314】，並非原告所主張之4 萬4,23
    3 元。
  (三)兩造曾於94年6 月30日合意終止勞動契約，嗣原告因無從另
    謀他職，又與被告於94年7 月1 日簽訂勞等契約，如被告於
    98年3 月17日資遣原告，自94年7 月1 日起算，原告已在被
    告處繼續服務3 年又9 月，依勞動基準法第17條規定，被告
    應發給原告資遣費12萬4,928 元【計算式：33314*3+（3331
    4*9/12）=124,928元】。
  (四)被告先前確曾有勞工保險投保薪資不實、提繳勞工退休金不
    足及特別休假扣全勤獎金之情事，惟原告對於上揭情事早已
    知悉，且已逾勞動基準法第14條第2 項規定之除斥期間，是
    原告不得依勞動基法準第14條第1 項第6 款規定終止勞動契
    約。
  (五)為此，請求駁回原告之訴及其假執行之聲請，並陳明如受不
    利判決，願供擔保請准宣告免假執行。
三、兩造不爭執之事實：
  (一)原告自83年3 月22日起任職於被告公司，嗣兩造於94年6 月
    30 日 簽定合意終止契約協議書，再於94年7 月1 日重新簽
    定勞動契約，原告於94年7 月1 日勞工退休新制施行後，並
    未選適用原勞動基準法之規定。
  (二)原告於98年3 月17日於台北縣政府勞工局勞資爭議協調會依
    勞動基準法第14條第4 、6 款之規定，以被告剋扣薪資及勞
    工退休金提繳不足為由，不經預告終止勞動契約（詳調解卷
    第18頁）。
  (三)被告公司自97年9 月起至98年3 月16日止，各該月份及給原
    告之薪資分別為4 萬0500元、4 萬6700元、4 萬1700元、2
    萬5400 元 、2 萬9000現、2 萬5600元、2 萬4900元。
四、本件爭點與本院判斷：
  (一)原告請求被告給付短發之薪資5萬4500元部分：
  按工資應由勞雇雙方議定之，勞動基準法第21條第1 項前段
    定有明文，即工資為勞工及其家屬維持生活之重要資源，故
    工資之變動，應先徵得勞方之同意。次按工作報酬係勞工之
    生計來源，為其賴以維生的基本權益，應予保障。故工作報
    酬之給付，除經勞工同意或較有利於勞工之外，應按原約定
    方式給付，不得任意改變，始合於當事人間勞動契約約定及
    保護勞工之旨。又雇主並無未經勞工同意而片面公告減少勞
    工薪資給付內容之權利，是雇主雇主片面減薪既已違反原勞
    動契約關於薪資之約定及勞動基準法關於工資應由勞雇雙方
    議定之規定，依法自不生效力，勞工仍得向雇主要求給付減
    薪前之工資，法理至明。
  經查原告之薪資係由基本薪俸、津貼、工作獎金、全勤獎金
    四大部分所構成，基本薪俸係按工作月份之天數乘上每日12
    00元計算，有原告97年9 月至98年3 月份之薪資單6 件在足
    卷足憑（詳調解卷第22至28頁）。而原告於98年9 月月共請
    病假3 日（註：請病假3 日扣1.5 日之基本薪資）、休假1.
    5 日（基本薪資應按照發給），則被告公司於97年9 月應給
    付原告按28 .5 日乘上每日1200元計算之基本薪，惟原告僅
    按27.5日發給（詳調解卷第26頁），顯然短計原告97年9 月
    之薪資1200元。又被告公司97年12月、98年1 月、98年2 月
    分別係按18日、21日、19日計算原告之基本薪資，是各該月
    份被告公司分別短計13日、10日、9 日每日按1200元計算之
    基本薪資，亦至為明確。則原告97年9 月、12月、98年1 月
    、2 月之薪資，分別加按1 日、13日、10日、9 日每日按12
    00元計算之基本薪資，其各該有份之薪資即為4 萬1700元、
    4 萬1000元、4 萬1000元、3 萬400 元，被告公司短付原告
    97年9 月起至98年2 月止之薪資即為3 萬9600元（計算明細
    詳附表）。
  被告雖抗辯：被告公司實施之無薪休假減薪方案已徵得被告
    之同意云云，已提出臨時條款協議書，及經原告簽名之97年
    11月27日簽到簿1 件為證（詳本院卷第24-25 頁）。惟原告
    係因出席被告公司會議始於前揭簽到簿上簽名，並非同意被
    告公司所提出之無薪休假方案，已據原告陳述甚明（詳本院
    卷第64頁），而前揭臨時條款之內容係被告公司片面決定與
    公告，條款之內容並未經原告簽名或蓋章，自認定兩造就無
    薪休假之方案，已達成意思表示之合致。核被告抗辯原告已
    同意無薪休假方案云云，顯屬無據，不足採信。
  綜上所述，原告請求被告給付短付之薪資3 萬9600元，核屬
    有據，應予准許，逾此之短付薪資請求，為無理由，不應准
    許。
  (二)原告請求被告給付資遣費58萬4,244 元部分：
  按「有左列情形之一者，勞工得不經預告終止契約：一、雇
    主於訂立勞動契約時為虛偽之意思表示，使勞工誤信而有受
    損害之虞者。二、雇主、雇主家屬、雇主代理人對於勞工，
    實施暴行或有重大侮辱之行為者。三、契約所訂之工作，對
    於勞工健康有危害之虞，經通知雇主改善而無效果者。四、
    雇主、雇主代理人或其他勞工患有惡性傳染病，有傳染之虞
    者。五、雇主不依勞動契約給付工作報酬，或對於按件計酬
    之勞工不供給充分  之工作者。六、雇主違反勞動契約或勞
    工法令，致有損害勞工權益之虞者。勞工依前項第一款、第
    六款規定終止契約者，應自知悉其情形之日起，三十日內為
    之。有第一項第二款或第四款情形，雇主已將該代理人解僱
    或已將患有惡性傳染病者送醫或解僱，勞工不得終止契約。
    第十七條規定於本條終止契約準用之。」勞動基準法第14條
    定有明文。
  經查原告於97年9 、10、11月份之已領薪資分別為4 萬0500
    元、4 萬6700元、4 萬1700元，惟被告公司自89年4 月1 日
    起至原告終止系爭勞動契約之日止，均按月薪3 萬4800元為
    原告投保勞工保險及提列退休金之事實，有勞工保險被保險
    人投保薪資明細表1 件在卷足憑（詳調解卷第15頁），且為
    被告所不爭執，自堪信為真實，又被告公司因短報原告投保
    薪資及未足額提繳足額勞工退休金，經勞工保險局於98年4
    月10日經勞工保險局函知被告應依規定覈實申報及提繳，亦
    有該局98年4 月10日保承工字第09810112771 號函1 件在卷
    足憑。核被告公司短報原告投保薪資及未足額提繳足額勞工
    退休金，係屬違反勞工法令，致有損害勞工權益之情事。次
    查原告於97年9 月份請特別休假1.5 日，遭被告剋扣1 日按
    1200元計算之基本薪資等情，有97年9 月份薪資表1 件在卷
    足憑（詳調解卷第26頁），已據被告所不爭執，並經行政院
    勞工委員會北區勞動檢查所於98年3 月23日認定被告公司有
    勞工休特別休假時剋扣全勤獎金之情事，亦有該所98年3 月
    23日勞北檢製字第0981003399號函1 件在卷可按（詳調解卷
    第17頁），又被告另於97年12月、98年1 月、同年2 月，未
    經原告同意，分別短計13日、10日、9 日每日按1200元計算
    之基本薪資，已如前述，則被告顯有不依勞動契約給付原告
    工作報酬之情事。是原告自得依據勞動基準法第14條第1 項
    第5 、6 款之規定於98年3 月17日不經預告逕行終止系爭勞
    動契約。
  被告雖抗辯：被告確有勞工保險投保薪資不實、提繳勞工退
    休金不足及特別休假扣全勤獎金之情事，惟原告對於上揭情
    事早已知悉，且已逾勞動基準法第14條第2 項規定之除斥期
    間，是原告不得依勞動基法準第14條第1 項第6 款規定終止
    勞動契約云云。惟按「加害人之侵權行為係持續發生（加害
    之持續不斷），致加害之結果（損害）持續不斷，若各該不
    法侵害行為及損害結果係現實各自獨立存在，並可相互區別
    （量之分割）者，被害人之損害賠償請求權，即隨各該損害
    不斷漸次發生，自應就各該不斷發生之獨立行為所生之損害
    ，分別以被害人已否知悉而各自論斷其時效之起算時點，始
    符合民法第一百九十七條第一項規定之趣旨，且不失該條為
    兼顧法秩序安定性及當事人利益平衡之立法目的。」最高法
    院94年台上字第148 號判決著有明文。查被告公司直至原告
    98年3 月17日終止系爭勞動契約之日止仍有短報原告勞工保
    險月投保薪資及未足額提繳勞工退休金之情事，參酌勞工保
    險條例第16條第1 項、勞工退休金條例第6 條第1 項之規定
    ，勞工保險費雇主應負擔部分之繳納，及勞工退休金之提繳
    均係按月繳納與提繳，則原告各該月份短報勞工保險月投保
    薪資及未足額提列勞工退休金之不法侵害行為，及損害結果
    係按月現實各自獨立存在，並可相互區別，至為明確，自應
    以被告知悉原告最後一次短報勞工保險月投保薪資及未足額
    提列勞工退休金之時，論斷原告不經預告終止勞動契約權利
    除斥期間之起算點。而被告於98年3 月時既作有短報原告勞
    工保險有投保薪資及未足額提列勞工退休金之情事，原告於
    98年3 月17日不經預告終止系爭勞動契約，自未迄30日之除
    斥期間。核被告此部分之主張，顯不足採信。
  次按「定期契約屆滿後或不定期契約因故停止履行後，未滿
    三個月而訂定新約或繼續履行原約時，勞工前後工作年資，
    應合併計算。」勞動基準法第10條定有明文。經查原告係自
    83年3 月22日起任職於被告公司，雖兩造於94年6 月30日簽
    定合意終止契約協議書，惟旋於94年7 月1 日重新簽定勞動
    契約，已據兩造所不爭執，則原告自83年3 月22日起至98年
    3 月17日終止勞動契約之日止於被告公司工作之年資均未曾
    中斷，換諸前揭規定，原告前後之工資自應合併計算，則原
    告之工作年資為14年11月23日，至為明確。原告雖主張：兩
    造曾於94年6 月30日合意終止勞動契約，嗣原告因無從另謀
    他職，又與被告於94年7 月1 日簽訂勞等契約，如被告於98
    年3 月17日資遣原告，自94年7 月1 日起算，原告之資遣年
    資僅為3 年又9 月云云。惟查兩造於94年6 月30日終止勞動
    契約，再於同年7 月1 日訂定新約，前後相距僅為1 日，尚
    未滿3 個月，核被告抗辯原告之資遣年資僅能列計94年7 月
    1 日以後之年資，於法顯屬有違，不足採信。
  末按「勞工適用本條例之退休金制度者，適用本條例後之工
    作年資，於勞動契約依勞動基準法第十一條、第十三條但書
    、第十四條及第二十條或職業災害勞工保護法第二十三條、
    第二十四條規定終止時，其資遣費由雇主按其工作年資，每
    滿一年發給二分之一個月之平均工資，未滿一年者，以比例
    計給；最高以發給六個月平均工資為限，不適用勞動基準法
    第十七條之規定。依前項規定計算之資遣費，應於終止勞動
    契約後三十日內發給。選擇繼續適用勞動基準法退休金規定
    之勞工，其資遣費依同法第十七條規定發給。」勞工退休金
    條例第12條定有明文。次按勞工依勞動基準法第14條條終止
    勞動契約者，應依左列規定發給勞工資遣費：一、在同一雇
    主之事業單位繼續工作，每滿一年發給相當於一個月平均工
    資之資遣費；二、依前款計算之剩餘月數，或工作未滿一年
    者，以比例計給之，未滿一個月者以一個月計；同條例第14
    第4項、第17條亦定有明文。
  查原告甲○○之月薪為4 萬1860元（計算明細詳附表），其
    係自83年3 月22日開始任職於被告公司，於94年7 月1 日勞
    工退休金條例實施前之舊制資遺年資為11年4 月（未滿1 個
    月者以1 個月計），舊制資遣基數為11.3333 （舊制資遣基
    數計算公式：年+ 月/12 ）。自94年7 月1 日勞退新制施行
    日起之資遣年資為2 年8 月16日，新制資遣基數為1.3548【
    新制資遺基數計算公式：0.5*( 年+(月+ 日/ 當月份天數)/
    12）】。新舊制資遣基數合計為12.6882 ，原告得請求被告
    公司給付之資遣費為53萬1127元（計算式：月薪* 資遣費基
    數，元以下四捨五入）。則原告請求被告公司給付資遣費53
    萬1127元，為有理由，應予准許，逾此之資遣費請求，即屬
    無據，應予駁回。
  (三)原告請求被告給付未休完之特別休假工資2萬2800元部分：
  按「勞工在同一雇主或事業單位，繼續工作滿一定期間者，
    每年應依左列規定給予特別休假：一、一年以上三年未滿者
    七日。二、三年以上五年未滿者十日。三、五年以上十年未
    滿者十四日。四、十年以上者，每一年加給一日，加至三十
    日為止。」勞動基準法第38條定有明文。次按「本法第三十
    八條之特別休假，依左列規定：一、計算特別休假之工作年
    資，應依第五條之規定。二、特別休假日期應由勞雇雙方協
    商排定之。三、特別休假因年度終結或終止契約而未休者，
    其應休未休之日數，雇主應發給工資。」勞基法施行細則第
    24條亦定有明文。
  查原告自83年3 月22日起至被告公司服務，至97年3 月22日
    止繼續工作滿14年，其取得之特別休假日數為19日，又被告
    抗辯原告於97年3 月25日請特別休假0.5 日、同年4 月請特
    別休假0.5 日、同年5 月請特別休假2 日、同年7 月請特別
    休假2 日、同年9 月請特別休假1. 5日、同年11月請特別休
    假0.5 日98年2 月請特別休假1. 5日，總計原告已請休假日
    數為9 日（計算式：0.5+0.5+2+2+ 1.5+1+1.5=9），及兩造
    協議不休假獎金應按每日1200元計算之事實，有薪資明細表
    1 件在卷可證（詳本院卷第22 -23頁），且據兩造所不爭執
    ，則原告得請求被告給付應休而未休之特別休假工資為日數
    為10日（計算式：19-9=10 ），則原告請求被告給付應休而
    未休之特別休假工資1 萬2000元（計算式：10*1200=1200 0
    ），為有理由，逾此之應休而未休特別休假工資請求，即屬
    無據，不應准許。
  (五)原告請求被告發給服務證明部分：
    按勞動契約終止時，勞工如請求發給服務證明書，雇主或其
    代理人不得拒絕，勞動基準法第19條定有明文。查兩造之勞
    動契約已因原告於98年3 月17日不經預告而片面終止，已詳
    述如前，則原告自請求被告發給服務證明書，即應准許。
五、從而，原告依據勞動契約之法律關係，請求被告給付58萬27
    27元（計算式：39600+531127+12000=582727 ），及自97年
    7 月5 日即起訴狀繕本送達翌日起至清償日止按年息百分之
    5 計算之利息，並及給服解證明書，為有理由，應予准許，
    逾此之請求，即屬無據，應予駁回。又兩造就原告請求被告
    給付金錢部分，均陳明願供擔保，請准宣告假執行與免假執
    行，就原告勝訴部分，核無不合，爰分別酌定相當之擔保金
    額，准許之。至於原告敗訴部分，其假執行之聲請，亦失所
    附麗，應併予駁回。
六、結論：原告之訴為一部有理由，一部無理由，依民事訴訟法
    第79條、第390 條第2 項、第392 條第2 項，判決如主文。
中    華    民    國    98    年    10    月    29    日
                  民事第三庭    法  官  何君豪
以上正本係照原本作成。
如對本判決上訴，須於判決送達後20日內向本院提出上訴狀。
中    華    民    國    98   年    10    月    29    日
                                書記官  黃琴茜


司法院資訊處製作；財團法人民間司法改革基金會備份。
